臺灣高等法院高雄分院民事判決
                                    109年度上易字第386號
上  訴  人  謝聰科  

訴訟代理人  楊昌禧律師
複  代理人  邱麗妃律師 
被上訴人    李建呈  
訴訟代理人  蕭能維律師
複  代理人  林鈺維律師
上列當事人間請求給付買賣價金事件，上訴人對於中華民國109
年9月29日臺灣高雄地方法院109年度訴字第897號第一審判決提
起上訴，本院於110年12月15日言詞辯論終結，判決如下：
    主      文
原判決關於命上訴人給付逾新臺幣參拾壹萬貳仟參佰伍拾肆元本
息，及該部分假執行之宣告，暨訴訟費用之裁判均廢棄。
上開廢棄部分，被上訴人在第一審之訴及假執行之聲請均駁回。
其餘上訴駁回。
第一、二審訴訟費用由上訴人負擔百分之四十三，餘由被上訴人
負擔。
    事實及理由
壹、程序部分：
    按當事人於第二審不得提出新攻擊或防禦方法，但事實發生
    於第一審法院言詞辯論終結後者，不在此限，民事訴訟法第
    447條第1項第2款定有明文。查上訴人於原審審理中就被上
    訴人應給付訴外人廖茂棟之土地補償費新臺幣（下同）8萬
    元債權為抵銷抗辯，於本院審理中另行提出下述對被上訴人
    之債權，主張得與被上訴人對上訴人之價金債權互為抵銷：
    ㈠被上訴人於原審判決後，持原審判決向臺灣南投地方法院
    （下稱南投地院）聲請假執行，於假執行查封時，對上訴人
    所有之495棵真柏（下稱系爭495棵真柏）以不當方式噴漆，
    致系爭真柏價值減損232,646元，而對上訴人負有該損害賠
    償債務；㈡上訴人前於民國109年12月10日曾出售20棵真柏予
    訴外人呂啟豪，約定應於110年3月30日前移植完畢，嗣因被
    上訴人上開不當噴漆行為影響真柏之外觀與賣相，呂啟豪不
    願購買，雙方解除契约，致上訴人須依約賠償呂啟豪10萬元
    ，上訴人並已給付，此部分亦係被上訴人之侵權行為所致，
    應對上訴人負有該損害賠償債務。核上訴人上開新攻擊或防
    禦方法之提出，其事實均係發生於第一審法院言詞辯論終結
    即109年9月8日之後（見原審卷89頁），合於上開規定，應
    予准許，先予敘明。
貳、實體部分：
一、被上訴人起訴主張：上訴人向被上訴人購買真柏，經現地觀
    察、估量，議定以A 、B 區各約125 棵，共約250 棵計算價
    金，約定如實際數量超過250 棵，無論超過數量為何，上訴
    人無須就超過數量支付價金，如實際數量未達250 棵，無論
    短少數量為何，被上訴人亦無須就短少數量退還價金，並於
    105 年10月30日簽訂「真柏買賣契約書」（下稱系爭契約）
    ，被上訴人即移轉、交付A 、B兩區全部真柏予上訴人占有
    管理、維護，上訴人則支付頭款40萬元，並約定尾款725,00
    0 元應於108年12月31日前給付。詎上訴人嗣竟以符合規格
    之真柏僅215 棵，要求到場盤點確認數量，而迄未支付尾款
    。爰依買賣之法律關係，聲明：㈠上訴人應給付被上訴人725
    ,000 元，及自109 年1 月1 日起至清償日止，按週年利率
    百分之5計算之利息；㈡願供擔保請准宣告假執行。
二、上訴人則以：被上訴人與訴外人簡偉珉共同承租訴外人廖茂
    棟所有坐落南投縣○○鎮○○段000 地號土地（下稱系爭土地）
    種植真柏，嗣被上訴人與簡偉珉長期未支付地主租金，致種
    植之真柏園區缺乏管理而雜草叢生，簡偉珉遂與上訴人洽商
    出售其分管種植之真柏，因當時園區荒蕪難以清點，上訴人
    先於105 年3 月間與簡偉珉簽訂預約250 棵之「真柏買賣契
    約書」，並支付簡偉珉頭期款40萬元，約定俟園區整理完竣
    清點確實真柏數量後，再簽立正式買賣契約。上訴人其後於
    同年10月30日以與簡偉珉相同價格及條款（除對於補償支付
    地主租金之數額有所差異外，其餘約定大同小異），與被上
    訴人簽訂預約250 棵之系爭契約。上訴人預約購買真柏後，
    即積極與地主廖茂棟協商租金補償事宜，廖茂棟始同意為上
    訴人管理園區進行修剪、除草、施肥及病蟲害防治等工作，
    直至106 年底園區全部整理完竣，經清點園區真柏數量，確
    認A 區部分簡偉珉及被上訴人可實際移植之真柏各135 棵、
    B 區部分簡偉珉及被上訴人可實際移植之真柏各80棵，上訴
    人即通知簡偉珉及被上訴人簽訂正式之真柏買賣契約，簡偉
    珉已於107 年1 月6 日與上訴人成立正式買賣契約。詎被上
    訴人卻拒絕會同清點確認真柏買賣之實際數量，致無從確定
    正式之買賣價金總額及應給付之尾款數額。上訴人非不履行
    買賣給付價金義務，願以清點結果，按A 區每棵單價5,500 
    元計算、B 區每棵單價3,500 元計算，扣除預約買賣已支付
    價金40萬元，另上訴人對於預約約定被上訴人應補償地主8 
    萬元部分為抵銷，支付尾款數額為542,500 元等語，資為抗
    辯。並聲明：被上訴人請求逾542,500 元部分應予駁回。
三、原判決為被上訴人全部勝訴之判決，上訴人不服，提起上訴
    ，就被上訴人主張系爭契約為本約及購買數量、價金不再爭
    執（見本院卷一第73、128頁），並提出前開壹之㈠、㈡新攻
    擊防禦方法，聲明：㈠原判決廢棄；㈡被上訴人在第一審之訴
    駁回。被上訴人則聲明：上訴駁回。
四、兩造不爭執事項：（本院卷第129-130、503頁）
  ㈠上訴人向被上訴人購買真柏，約定總價為1,125,000元，並
    於105年10月30日簽訂系爭契約。兩造於簽約時，上訴人已
    支付第1期款40萬元，第2期尾款725,000元則約定應於108年
    12月31日前給付，上訴人並開立與尾款同額本票予被上訴人
    保管，約定上訴人付清尾款時返還上訴人。上訴人迄未給付
    725,000元尾款。
  ㈡廖茂棟將其對於被上訴人之補償費80,000元債權讓與上訴人
    ，上訴人並於109年10月23日以高雄郵局111號存證信函通知
    被上訴人，經被上訴人收受知悉。
  ㈢被上訴人於110年1月間執原判決向南投地院聲請假執行，南
    投地院民事執行處通知被上訴人於110 年1 月15日現場執行
    動產查封，並函囑被上訴人備妥噴漆、塑膠繩，該日被上訴
    人執皇品化工股份有限公司（下稱皇品公司）製造之「PP（
    PPSpray ）」噴漆，對上訴人所有共計495 棵真柏噴漆以執
    行查封標示。
  ㈣皇品公司函覆本院表示其製造之「PP（PP Spray）」 噴漆不
    能以水清洗之，噴漆後不易剝落。
五、上訴人抗辯以受讓自廖茂棟對被上訴人之土地使用補償金8
    萬元債權，與被上訴人請求之價金互為抵銷，有無理由部分
    ：
　㈠被上訴人主張兩造於105年10月30日簽訂系爭契約，上訴人向
    其購買真柏，約定總價1,125,000元，上訴人已支付40萬元
    價金，尾款725,000元則已逾約定之給付期限即108年12月31
    日尚未給付一節，為兩造所不爭執，堪信屬實。又上訴人就
    系爭契約為本約或僅為預約，及購買之數量、價金，於本院
    審理中已不再抗辯爭執（見本院卷一第73、128頁），則上
    訴人主張依系爭契約，請求被上訴人給付買賣價金尾款725,
    000元，核屬有據。
　㈡按二人互負債務，而其給付種類相同，並均屆清償期者，各
    得以其債務，與他方之債務，互為抵銷，為民法第334條第1
     項前段所明定。上訴人抗辯：廖茂棟對被上訴人有土地使
    用補償金80,000元之金錢債權，嗣已將該金錢債權讓與上訴
    人，上訴人並已通知被上訴人，而得就此部分金額與被上訴
    人請求給付之尾款互為抵銷等語，並提出真柏買賣契約書、
    109年10月15日債權讓渡證明書及109年10月23日高雄10支郵
    郵局存證信函為證（見原審審訴卷第55頁、本院卷一第81-8
    3頁），而此亦為被上訴人所不爭執，堪認為真實。則上訴
    人據以為抵銷抗辯，合於前揭條文規定之要件而有理由。　
六、上訴人抗辯以被上訴人於假執行查封時，對上訴人所有系爭
    495棵真柏不當噴漆方式所造成之價值減損，及致上訴人對
    預定買主賠償訂金，以之與被上訴人請求之價金互為抵銷，
    有無理由部分：
　㈠上訴人抗辯以被上訴人持原判決向南投地院民事執行處聲請
    假執行，於假執行查封時，對上訴人所有系爭495棵真柏噴
    漆方式不當，致真柏價值減損，上訴人受有232,646元之損
    害等語，惟為上訴人所否認，主張伊係依民事執行處人員指
    示在明顯處標示而噴漆，且真柏係生物，種植於山野間空曠
    平 坦處，噴漆僅係標示於真柏枝幹之樹皮上，既不會毒害
    真柏，噴漆亦會因真柏樹皮之新陳代謝、日曬、風吹雨淋而
    自然褪去色彩，不致因噴漆嚴重影響真柏外觀、賣相及生長
    與售價云云（見本院卷一第129、133頁）。查，
　⒈被上訴人於110年1月間執原判決向南投地院聲請假執行，南
    投地院民事執行處通知被上訴人於110 年1 月15日現場執行
    動產查封，並函囑被上訴人備妥噴漆、塑膠繩。該日被上訴
    人執皇品公司製造之「PP（PPSpray ）」噴漆以執行查封標
    示，經上訴人事後清點，計有495 棵真柏被噴漆一節，為兩
    造所不爭執（見前開四、不爭執事項㈢）。又被上訴人主張
    伊係依民事執行處人員指示在明顯處標示而噴漆云云（見本
    院卷一第129頁），惟據南投地院民事執行處表示：系爭真
    柏之查封標示方法，於執行期日前已職權調查並請被上訴人
    準備可為標示查封物之工具，經被上訴人於執行期日前表示
    以噴漆方式標示並不會減損動產之價值；又於執行現場其所
    指示者僅係就系爭真柏為適當標示，關於系爭真柏上之實際
    噴漆行為均係被上訴人所為等情，有南投地院民事執行處11
    0年1月27日函附卷可憑(見本院卷一第105頁) ，被上訴人亦
    自承民事執行處人員僅指示在明顯處標示，但沒有說明具體
    範圍等語（見本院卷一第129頁），足認就系爭真柏之查封
    方法，係經被上訴人陳報，並於實際標示時自行決定範圍，
    其自應注意並有義務採取不會減損真柏價值之適當噴漆方法
    及範圍為標示。
　⒉上訴人主張其所有之系爭495棵真柏為被上訴人分別以紅色或
    藍色噴漆於樹幹上大面積標示，嚴重影響樹木外觀與賣相等
    語，並提出照片495幀及110年2月4日高雄市樹石藝術協會函
    為證（見本院卷一第153-401、107頁），該函文表示該噴漆
    嚴重影響樹木外觀與賣相，亦影響樹木本身之生長與售價。
    另經本院依聲請囑託牛津學堂不動產估價師事務所就系爭49
    5棵真柏遭噴漆是否受有價值減損予以鑑定，結果略以：經
    估價師針對勘估標的進行相關資料蒐集與研判、相關市場資
    料蒐集、現場個別條件之判斷，以及專業意見分析後，依「
    南投縣政府辦理徵收土地林作物補償遷移費基準」進行真柏
    樹木價值評估，再以考量該樹木修復、維護、風險溢酬（即
    樹木遭受噴漆汙損所造成物之瑕疵，其市場性受到風險及不
    確定增加所導致之風險溢酬應列入評價考量，經評估本件以
    年利率4.34％為其風險溢酬率）等因素之成本法為估價方法
    ，評定系爭495棵真柏遭噴漆受有價值減損之金額為232,646
    元等情，有牛津學堂不動產估價師事務所110年5月31日函所
    附估價報告書在卷可參（下稱系爭估價報告，另置卷外）。
  ⒊被上訴人雖主張其噴漆行為並不影響樹木之生長及賣相，並
    提出110年3月15日南投縣樹石雅品學會函為證(見本院卷一
    第135頁)，該學會表示：⑴買賣樹木使用噴漆是常態現象，
    以此方法避免調包或防止偽造；⑵噴漆會短暫停留在樹皮上
    並不會影響生長及賣相。⑶樹木是以彎曲樹型決定價格；⑷樹
    木噴漆行為，噴漆會因雨水沖刷及太陽照射而脫落；⑸樹皮
    如人的指甲會代謝脫皮等語。惟上開南投縣樹石雅品學會之
    函文，係針對被上訴人詢問「噴漆是否會損傷樹木」一事為
    一般性之說明，並未針對本件系爭495棵真柏受噴漆位置、
    範圍大小及噴漆漆質等為個案之了解及評估，況被上訴人所
    使用之皇品公司製造之「PP（PP Spray）」 噴漆性質，據
    皇品公司函覆本院表示其製造之該噴漆不能以水清洗之，噴
    漆後亦不易剝落一情，有該公司110年7月6日函附卷可稽（
    見本院卷一第489頁），且為兩造所不爭執，是被上訴人所
    執上開南投縣樹石雅品學會意見，於本件並不足以為被上訴
    人之噴漆未造成系爭495棵真柏價值減損之依據。
  ⒋被上訴人復主張真柏係「植物」，並非「農作改良物」，亦
    非「不動產」，而牛津學堂不動產估價師事務所，係針對不
    動產進行估價之專門職業與技術人員，顯不具備鑑定真柏價
    值是否因噴漆而減損及其減損金額之專業能力，其鑑定意見
    不足為憑云云。查，不動產估價師法第14條第1項規定：不
    動產估價師受委託人之委託，辦理土地，建築改良物、農作
    改良物及其權利之估價業務；又依同法第19條第1項規定授
    權訂定之不動產估價技術規則第109條明確規範該規則所稱
    農作改良物之估價，指附著於土地之果樹、茶樹、竹類、觀
    賞花木、造林木及其他各種農作物之估價。真柏為觀賞花木
    ，為上開條文所稱農作改良物，自屬不動產估價師的業務範
    圍。再者，承辦本件估價之簡文彥不動產估價師曾擔任長達
    六年的屏東縣地價及標準地價評議委員會委員，並有交通部
    民用航空局高雄國際航空站委辦查估農作物（含庭院内之花
    木及園藝造景）作為補償價格評估經驗乙節，亦有牛津學堂
    不動產估價師事務所110年11月12日函所附屏東縣政府聘任
    函影本2紙、交通部民用航空局高雄國際航空站委辦估價報
    告書內容摘要影本在卷可參（見本院卷二第11-29頁），堪
    認本件鑑定人之專業及經驗應具備鑑定真柏價值是否因噴漆
    而減損之智識能力，被上訴人上開主張並不足採。
  ⒌被上訴人另主張系爭估價報告之論斷有下述缺失而不足採：⑴
    關於噴漆標記位置、面積大小、漆度厚薄，對樹木之價值有
    顯著的影響之論斷並未見論理基礎及依據；⑵關於「風險溢
    酬」部分，系爭估價報告係假設真柏之價值會隨時間降低或
    至少不變，卻全然未考量真柏會隨時間而生長，勢必較現在
    為高，其價值亦隨之增加；⑶系爭估價報告關於真柏汙損程
    度，區分之程度分級標準，從1級輕微至5級非常嚴重，然關
    於如何憑以辨識屬何分級程度，則全未敘明其依據，形式上
    似有標準，實質上全無標準；⑷系爭估價報告僅係以「維護
    費用」與「風險溢酬」計算真柏價值之「減損金額」，可知
    真柏本身並未因噴漆而減損任何價值，系爭估價報告之結論
    實質上係「真柏遭噴漆，上訴人因此未能即時出賣真柏，其
    所受假設損害之金額」，其結論與「真柏本身因噴漆而減損
    價值之金額」無關云云。惟查，
  ⑴依系爭估價報告，對實務上樹木之標記及汙損修復方式，係
    採查訪從事園藝、盆栽、造景及照觀設計等相關業者，而彙
    整相關作法方式，得出其中如以噴漆為標記，多以在樹幹或
    基部處噴漆標記為記號，噴漆面積大約小者如兵兵球（直徑
　　約4公分），大者如棒球（直徑約7公分）般大小範圍，噴漆
    噴發近者，因漆度厚致退色時間緩慢，以靠近樹幹基部為主
    要位置，便利日後樹木移植後可以土壤覆蓋噴漆處。噴漆噴
    發遠者，因漆層薄所以退色時間較快，以樹幹彎曲背面之隱
    密處為主要位置，便於長期樹木成長致樹皮自然更生而脫落
    。噴漆標記位置、面積大小、漆度厚薄，對樹木之價值有顯
    著的影響，而漆質以水性噴漆為佳（見該報告第11頁）。
　　而本件依上訴人提出之照片觀之，被上訴人將整棵真柏之樹
    幹予以噴漆，確已影響真柏之外觀與賣相，系爭估價報告依
    系爭495棵真柏受噴漆標記位置、面積大小、漆度厚薄，認
    對樹木之價值有顯著影響之論斷意見並非無據，而此亦與上
    訴人提出之高雄市樹石藝術協會110年2月4日函稱：該噴漆
    嚴重影響樹木外觀、賣相與售價之評估結論亦互核相符。
　⑵又牛津學堂不動產估價師事務所另補充估價意見表示，依南
    投縣林作物補償基準：附註（十一）柏木類觀賞花木，如修
    剪培養基部供盆景造景使用者，是以基部直徑為查估標準，
    非以高度為準；而關於真柏汙損程度分級標準，係以樹幹遭
    受噴漆汙染濃淡、面積、位置等分級判別；再者，因本次報
    告就系爭495棵真柏被汙損之修復方式，因評估係採自然修
    復法估算修復成本，因此，維護費用為必要費用；而損害賠
    償之目的在於填補所生之損害，其應回復者，係損害事故發
    生前之應有狀態，自應將事故發生後之變動狀況悉數考量在
    内。故於物被毁損時，被害人除得請求修補或賠償修復費用
    ，以填補技術性貶值之損失而回復物之物理性原狀外，就其
    物因毁損所減少之交易價值，亦得請求賠償，以填補交易性
    貶值之損失而回復物之價值性原狀等情，亦有前開該不動產
    估價師事務所110年11月12日函在卷可稽（見本院卷二第15-
    17頁），是被上訴人上開對系爭估價報告之質疑，尚不足採
    。
  ⒍依上，堪認被上訴人於假執行查封時，對系爭495棵真柏不當
    噴漆之行為，確已造成系爭495棵真柏之價值減損，致上訴
    人受有232,646元之損害。　
　⒎按因故意或過失，不法侵害他人之權利者，負損害賠償責任
    ；又損害賠償，除法律另有規定或契約另有訂定外，應以填
    補債權人所受損害及所失利益為限。民法第184條第1項前段
    及第216條第1項分別定有明文。查，
  ⑴系爭495棵真柏業經被上訴人及簡偉珉出售予上訴人，並已交
    付上訴人占有管理、維護，為兩造所不爭執，堪認系爭495
    棵真柏已為上訴人所有。而被上訴人於假執行查封時，以漆
    質不能以水清洗，噴灑後亦不易剝落之噴漆對系爭495棵真
    柏樹幹施以大面積之不當標示，致系爭495棵真柏價值減損2
    32,646元，核係侵害上訴人對系爭495棵真柏之所有權，而
    屬上開規定所保護之權利客體。
  ⑵被上訴人雖主張縱認系爭495棵真柏有價值減損，然此並非真
    柏本身所有權受損害，而是交易價值的損失，屬純粹經濟上
    損失，並無民法第184條第1項前段規定之適用云云。惟因財
    產權被侵害所造成之價值減少，乃權利（財產權或所有權）
    受侵害而伴隨衍生之經濟損失，屬於民法第216條第1項規定
    所受損害之範疇，被害人得依同法第184條第1項前段之規定
    ，對加害人請求損害賠償；此與學說上所謂「純粹經濟上損
    失」或「純粹財產上損失」，係指其經濟上之損失為「純粹
    」的，而未與其他有體損害如人身損害或財產損害相結合而
    言。本件系爭495棵真柏被毀損，係所有權被侵害所造成之
    損害，並非所謂之純粹經濟上損失，被上訴人上開所辯，顯
    不足採。
  ⑶又被上訴人為本件真柏種植及買賣之人，且依其提出之南投
    縣樹石雅品學會函上所載，其亦為該學會之前顧問（見本院
    卷一第135頁），足見其應明瞭系爭495棵真柏之特性應如何
    標示範圍始不致減損其交易價值，惟被上訴人卻以幾乎整棵
    樹幹都噴漆之方式為之，背於一般市面常見噴漆面積如乒乓
    球大小，或最大如棒球大小之標示方式（可參上訴人提出之
    網路蒐得照片及系爭估價報告前開所列查訪相關業者彙整之
    樹木標記方式，見本院卷一第457-459頁，及系爭估價報告
    第11頁所示），被上訴人就其不當噴漆行為顯有故意，且已
    不法侵害上訴人對於系爭495棵真柏之所有權，致系爭495棵
    真柏價值減損232,646元，且此等損害係被上訴人之故意不
    法侵害行為直接造成，兩者間並有相當因果關係，上訴人依
    民法第184條第1項前段，請求被上訴人對其負232,646元之
    損害賠償責任，為有理由。至其併依同法第1項後段及第2項
    規定請求，本院已依同條第1項前段為有利於其之判斷，毋
    庸再予斟酌。至被上訴人另主張因渉及拍賣價值之減損，會
    減少被上訴人債權之滿足，其不可能就查封之系爭495棵真
    柏為故意的損害云云，然查，被上訴人就本件得請求之價金
    債權為725,000元，惟系爭495棵真柏依兩造間買賣價金計算
    ，其價值合計逾200萬元，而被上訴人不當噴漆行為造成之
    價值損害為232,646元，尚不足以致其價金債權之受償受影
    響，其以此為由主張無損害之故意，尚無足採。
  ⑷綜上，上訴人主張依侵權行為法律關係，對被上訴人有232,6
    46元之損害賠償債權，其並據以抗辯得與被上訴人所請求之
    價金給付互為抵銷，亦合於前揭民法第344條第1項前段規定
    之要件，核屬有據。
　㈡上訴人另抗辯其於系爭495棵真柏被查封前已於109年12月10
    日以每棵真柏2萬元之價格，出售20棵真柏予訴外人呂啟豪
    ，買賣總價金40萬元，約定應於110年3月30日前移植完畢，
    上訴人並已收定金10萬元，惟因該20棵真柏遭被上訴人不當
    噴漆影響該真柏之外觀與賣相，呂啟豪不願購買，雙方乃於
    110年2月19日解除契约，上訴人除返還定金外，尚依約賠償
    呂啟豪一倍定金即10萬元，此亦為被上訴人上開侵權行為所
    致之損害，上訴人對被上訴人得請求10萬元之損害賠償，自
    得據以與被上訴人得請求之買賣價金尾款互為抵銷等語，此
    為被上訴人所否認，主張當時上訴人與呂啟豪之交易標的在
    查封當中，故無法進行交易，契約並無法履行，此非可歸責
    於被上訴人之噴漆行為所導致云云。查，
　1.上訴人上開抗辯，業據提出與呂啟豪之買賣契約書、和解書
    及郵政跨行匯款申請書為證（見本院卷○000-000頁），被上
    訴人就上訴人因該買賣契約嗣未能履行而依約賠償呂啟豪10
    萬元一節未予爭執，堪認上訴人確因嗣未能履約而另賠償呂
    啟豪10萬元屬實。
　2.被上訴人固主張上訴人受有10萬元之損害，係因系爭495棵
    真柏被查封無法履約所致，此非被上訴人噴漆行為所致云云
    。惟上訴人與呂啟豪係於109年12月10日簽立買賣契約，而
    被上訴人持原審判決聲請假執行，係於110年1月15日實施查
    封，且事後經上訴人清點遭不當噴漆之真柏計有495棵，價
    值顯逾被上訴人假執行之債權甚多等情，有上開買賣契約及
    南投地院110年1月18日執行命令影本附卷可憑（見本院卷一
    第85-86、109頁），足認上訴人出售真柏予呂啟豪確在實施
    查封之前；佐以呂啟豪確因所買受之20棵真柏遭人噴漆，影
    響真柏之外觀與賣相而不願購買，亦有上開和解書在卷可參
    ，堪認被上訴人因上開買賣契約未能履行而受有10萬元之損
    害係因被上訴人不當噴漆之侵權行為所致，被上訴人上開主
    張，並不足採信。從而，上訴人抗辯依侵權行為法律關係，
    得對被上訴人請求上開10萬元之損害賠償，並據以抗辯得與
    被上訴人所請求之價金給付互為抵銷，合於前揭民法第344
    條第1項前段規定之要件，應予准許。
七、綜上所述，被上訴人依據兩造間買賣契約之法律關係，得請
    求上訴人給付被上訴人725,000 元，上訴人則得以其對被上
    訴人之債權合計412,646元（計算式：80,000＋232,646＋100,
    000＝412,646）互為抵銷，於上訴人行使抵銷抗辯後，被上
    訴人尚得請求上訴人給付之金額為312,354元。從而，被上
    訴人請求上訴人給付312,354元，及自給付期限屆至翌日即1
    09 年1 月1 日起至清償日止，按週年利率百分之5計算之利
    息，為有理由，應予准許；逾此範圍之請求，則無理由，應
    予駁回。原審就超過上開應予准許部分，為上訴人敗訴之判
    決，自有未洽，上訴意旨指摘原判決此部分不當，求予廢棄
    改判，為有理由，爰由本院廢棄改判如主文第2項所示。至
    於上開應准許部分，原審為上訴人敗訴之判決，並無不合。
    上訴人仍執陳詞，指摘原判決此部分不當，求予廢棄改判，
    為無理由，應駁回其上訴。
八、本件事證已臻明確，兩造其餘之攻擊或防禦方法及所用之證
    據，經本院斟酌後，認為均不足以影響本判決之結果，爰不
    逐一論列，併此敘明。
九、據上論結，本件上訴為一部有理由、一部無理由，爰判決如
    主文。
中　　華　　民　　國　　110 　年　　12　　月　　30　　日
                            民事第四庭
                                審判長法  官  甯  馨
                                      法  官  何悅芳
                                      法  官  林雅莉
以上正本證明與原本無異。
本件不得上訴。　　　　　　　　　　　　　　　　　
中　　華　　民　　國　　110 　年　　12　　月　　30　　日
                                      書記官  陳雅芳